臺灣高等法院刑事判決
108年度侵上訴字第288號
上  訴  人  臺灣士林地方檢察署檢察官
上  訴  人  
即  被  告  施○哲    年籍詳卷
                    （現羈押於法務部○○○○○○○○）  選任辯護人  侯冠全律師      

上列上訴人因被告違反兒童及少年性剝削防制條例等案件，不服
臺灣士林地方法院108年度侵訴字第20號，中華民國108年9月19
日第一審判決（起訴案號：臺灣士林地方檢察署108年度偵字第1
0180號），提起上訴，本院判決如下：
    主  文
上訴駁回。
    事  實
一、施○哲為成年人，於民國108 年5 、6 月間，以其所有如附
    表三編號1 所示手機，連接網路使用instagram 軟體，偽稱
    自己為高職學生「林成恩」，而結識少年即代號AW000-A108
    186 之女子（92年9 月出生，姓名、年籍詳卷，下稱甲○ ）
    。嗣施○哲在instagram 軟體中與甲○ 聊天過程中，聽聞甲 
    受同性吸引，遂向甲○ 佯稱可以將其妹妹「林語晨」介紹給
    甲○ 認識云云，並偽以「林語晨」身分以instagram 軟體傳
    訊甲 ，假意「林語晨」欲與甲○ 發生關係，而與甲○ 相約
    於108 年7 月4 日上午9 時在臺北市○○區○○路0 段000 號馥
    麗旅館見面。甲○ 於108 年7 月4 日上午9 時35分許依約進
    入馥麗旅館305 號房，卻僅見施○哲在內，遂質問施○哲身分
    ，施○哲即向甲○ 訛稱：為「林語晨」朋友，「林語晨」快
    到了云云。嗣施○哲見甲○ 聽信其說詞坐在床邊滑手機等候
    「林語晨」，雖知悉甲○ 為12歲以上未滿18歲之少年，仍於
    當日上午9 時35分許於進入房間後，基於成年人對少年強制
    性交之犯意，褪去自己之褲子後，見甲○ 欲以手機撥打電話
    求救，即奪取甲○ 手機拋擲至一旁，使甲○ 無法向外求援，
    隨後不顧甲○ 抵抗，徒手摀住甲○ 嘴巴、褪去甲○ 衣褲，將
    甲○ 壓在床上，親吻甲○ 胸部、臉部、手部、嘴巴等部位，
    再將性器插入甲○ 性器及肛門，以此強暴方式為強制性交行
    為得逞，並迫使甲○ 稱「我最騷我最欠幹」並就所詢「妳是
    不是我的？」一語，答「是」等語，以滿足其性慾，甲○ 因
    恐若不配合恐遭施○哲不利，遂配合之（過程、時間及行為
    方式詳如附表一、二所示）。期間施○哲與甲○ 一同洗澡，
    又接續前開成年人對少年強制性交犯意，先將甲○ 壓制在床
    上，親吻甲○ 胸部，又強行將性器插入甲○ 口腔。並於甲○ 
    前往浴室整理儀容時，自甲○ 背後抱住甲○ ，將性器插入甲
    ○ 性器，以此強暴方式違反甲○ 意願為強制性交行為得逞。
    甲○ 於此強制性交過程中並因此而受有右鼠蹊部4 、5 處1 
    至2 公分紅斑、左鼠蹊部2 、3 處1 至2 公分紅斑、右大腿
    內側6 公分長紅斑等傷害。施○哲於強制性交過程中，為留
    下與甲○ 性交、猥褻之紀錄，另起以強暴使少年被拍攝性交
    行為電子訊號之犯意，不顧甲○ 抵抗，並將頭埋於枕頭下緣
    ，仍強行取走甲○ 之枕頭，持其所有附表三編號1 所示之手
    機，強使甲○ 被拍攝如附表一、二所示少年為性交、猥褻行
    為之電子訊號。施○哲完事後，因恐東窗事發，遂另基於成
    年人對少年恐嚇危害安全之犯意，向甲○ 恫稱：「如果敢報
    警，我就公開影片，妳應該知道報警的後果會怎樣」云云，
    以此加害於甲○ 名譽之事告知甲○ ，使甲○ 心生畏懼，致生
    危害於甲○ 之安全。
二、案經甲○ 及甲○ 之母AW000-A108186A（真實姓名、年籍詳卷
    ）訴由臺北市政府警察局內湖分局報告臺灣士林地方檢察署
    檢察官偵查起訴。
    理  由
壹、程序部分：
一、按「因職務或業務知悉或持有性侵害被害人姓名、出生年月
    日、住居所及其他足資識別其身分之資料者，除法律另有規
    定外，應予保密。行政機關、司法機關及軍法機關所製作必
    須公示之文書，不得揭露被害人之姓名、出生年月日、住居
    所及其他足資識別被害人身分之資訊。」性侵害犯罪防治法
    第12條定有明文。另性侵害犯罪防治法第12條所定其他足資
    識別被害人身分之資訊，包括被害人照片或影像、聲音、住
    址、親屬姓名等個人基本資料，性侵害犯罪防治法施行細則
    第6 條亦有明文。因本院製作之判決係屬必須公示之文書，
    為避免被害人身分遭揭露，爰依上開規定，對於上訴人即被
    告施○哲、告訴人Ａ女（下稱Ａ女）及相關人員之姓名及年籍
    資料均以代號稱呼或略稱予以隱匿，以免揭露被害人身分，
    合先敘明。
二、證據能力部分：
㈠、按被告以外之人於審判外之言詞或書面陳述，除法律有規定
    者外，不得作為證據，刑事訴訟法第159 條第1 項定有明文
    。又被告以外之人於審判外之陳述，雖不符刑事訴訟法第15
    9 條之1 至第159 條之4 之規定，而經當事人於審判程序同
    意作為證據，法院審酌該言詞陳述或書面陳述作成時之情況
    ，認為適當者，亦得為證據；當事人、代理人或辯護人於法
    院調查證據時，知有同法第159 條第1 項不得為證據之情形
    ，而未於言詞辯論終結前聲明異議者，視為有前項之同意，
    刑事訴訟法第159條之5亦有明文。查本件檢察官、被告及其
    辯護人於言詞辯論終結前，均未就本院所認定犯罪事實而經
    調查採用之供述證據主張有刑事訴訟法第159條第1項不得為
    證據之情形，本院復審酌各該證據作成時之情況，尚無違法
    及證明力明顯過低之瑕疵，認以之作為證據應屬適當，揆諸
    上開規定，本件經調查之證據，均有證據能力。
㈡、至於本院所引之非供述證據部分，經查並非違法取得，亦無
    依法應排除其證據能力之情形，應有證據能力。
貳、實體部分：
一、認定事實所憑之證據及理由： 
    訊據被告，除否認有與甲○ 共浴後將性器插入甲○ 口腔及自
    背後抱住甲○ 將性器插入甲○ 性器部分之強制性交之行為外
    ，其餘之犯罪事實均坦承不諱，經查：
㈠、上揭被告坦承部分之事實，除據被告於警詢、偵查、原審及
    本院審理時坦承外（見臺灣士林地方檢察署108 年度偵字第
    10180 號卷〈下稱偵卷〉第68至69頁、第71頁、第96至98頁，
    原審108 年度聲羈字第126 號卷〈下稱聲羈卷〉第35至37頁，
    原審公開卷第22至23頁、第57頁、第289 至296 頁、第298 
    頁、第302 至303 頁，本院卷第136頁、第174頁），復經證
    人甲○ 於警詢及偵查中指訴明確（見偵卷第11至17頁、第59
    至61頁、第65頁），並有現場照片（見偵卷第38至48頁）、
    監視器翻拍照片（見偵卷第49至54頁）、悠遊卡股份有限公
    司卡號0000000000交易紀錄（見偵卷第55至57頁）、臺北市
    政府警察局內湖分局偵辦乙○○妨害性自主案偵查報告書（見
    偵卷第75至76頁）、搜索、扣押筆錄（見偵卷第79至82頁）
    、扣押物品目錄表（見偵卷第83頁）、扣押物照片（見偵卷
    第90至91頁）、甲○ 手機內訊息擷圖（見偵卷第85至89頁）
    、被告手機內與甲○ 間訊息翻拍照片及甲○ 聯絡資料翻拍照
    片（見偵卷第92至93頁）、甲○ 真實姓名對照表（見偵卷後
    附存放袋內第27頁）、臺北市立聯合醫院忠孝院區受理疑似
    性侵害事件驗傷診斷書、急診病歷、急診醫囑單、急診護理
    紀錄、門診病歷及檢驗報告（見偵卷後附存放袋內第35至37
    頁、侵訴公開卷第185 至216 頁）、臺北市政府警察局108 
    年7 月29日北市警鑑字第1083015258號函附DNA 鑑定書（見
    侵訴公開卷第175 至179 頁）等件存卷可按，並有如附表三
    所示手機2 支、Hello Kitty 造型悠遊卡1 張（外卡號碼00
    00000000號）、被告作案時所著黑色衣褲1 套、鞋子1 雙扣
    案可佐（見偵卷第83頁）。又經原審勘驗轉錄扣案被告所持
    附表三編號1 所示供本案犯行所用手機記憶體之數位鑑識光
    碟，製有勘驗筆錄、勘驗影片擷圖、影片、相片電子訊號列
    表存卷可稽（見侵訴公開卷第85至152 頁），並將附表二所
    示照片之電子訊號輸出列印附卷（見侵訴公開卷第153 至16
    0 頁），足見被告上揭自白與事實相符，堪可採信，此部分
    事實足堪認定。
㈡、被告雖否認於與甲○ 共浴後將性器插入甲○ 口腔、自背後抱
    住甲○ 將性器插入甲 性器等節，辯稱：其於洗澡後就沒有
    對甲○ 從事性行為，在洗手檯後面也沒有將性器插入甲○ 性
    器云云。惟查，證人即告訴人甲○ 於警詢中指稱：「被告親
    我胸部、用陰莖插入我陰道、肛門後，先把我拉去沖澡，沖
    完後再把我壓在床上、親我胸口，要我幫他口交，後來我去
    洗手檯梳頭髮，被告又從後面抱住我說想嘗試不同體位，叫
    我面對洗手檯趴低，用生殖器插入我的陰道。」等語（見偵
    卷第14頁）。而被告於案發當日上午10時34分許拍攝附表二
    編號8 所示照片後，迄同日上午10時59分許錄製附表一編號
    5 所示影片間，有25分鐘左右並未攝製任何照片、影片之電
    子訊號，前後攝得電子訊號復均未攝得2 人共浴之畫面，此
    與甲 稱被告於性行為中間有帶其去洗澡等情相符。另觀本
    案被告攝錄之照片、影片電子訊號，僅於當日上午11時23分
    許錄製之附表一編號9 、10影片電子訊號有以陰莖觸碰甲○ 
    臉部，並插入甲○ 口腔之口交畫面，於上午10時34分許前述
    空檔開始前所拍攝之電子訊號，則無口交畫面（見侵訴公開
    卷第85至91頁、第149 至160 頁），此亦與甲 所稱係與被
    告共浴後，被告方強行對其口交等情一致。況且甲○ 確曾未
    著寸縷在洗手檯前梳頭，而被告亦赤裸身體自後緊貼擁抱甲
    ○ ，並撫摸甲○ 右胸，有被告所攝附表二編號13至15相片在
    卷可查（見侵訴公開卷第153 至154 頁），參以被告於偵查
    中曾坦認甲○ 指訴之全部犯行（見偵卷第97頁），於原審準
    備程序中復供稱：「我有在跟甲○ 洗澡後，將甲○ 壓制床上
    ，親吻甲○ 胸部，強迫甲○ 替我口交，在洗手槽後面，我強
    迫甲○ 趴在洗手槽後，以生殖器觸碰甲○ 臀部下面一點，屁
    股下面很多一片一片的地方，這個部位叫做什麼名字我不清
    楚。」等語（見侵訴公開卷第57頁）。而依女性生理構造，
    若自背後面對呈趴姿之女性，肛門下方即為女性外陰，益徵
    被告確有與甲○ 共浴後，再親吻甲○ 胸部、將性器插入甲○ 
    口腔、自背後抱住甲○ 將性器插入甲○ 性器。是被告此部分
    所辯，顯係卸責之詞，並非可採。
㈢、起訴書雖記載被告係108 年7 月3 日認識甲○ ，惟被告於原
    審供稱：係於案發前1 、2 個月與甲○ 認識等語（見侵訴公
    開卷第295 頁），復經檢察官當庭更正起訴事實為如被告所
    述，此無礙於犯罪事實之同一性，自應予更正。另起訴書記
    載被告係以加害於甲○ 生命、身體、名譽之事告以甲○ ，然
    被告所稱之「如果敢報警，我就公開影片，妳應該知道報警
    的後果會怎樣」云云，該等加害內容核係針對甲○ 名譽，尚
    非及於甲○ 生命、身體，此部分記載雖容有錯誤，然亦不影
    響犯罪事實同一性，亦予更正。
㈣、綜上事證明確，被告犯行堪予認定，應依法論科。
二、論罪
㈠、按電子訊號可分為數位訊號及類比訊號，如行為人以行動電
    話或電子數位機器對他人所拍攝之裸照、性交影片等，係利
    用影像感應功能，將物體所反射的光轉換為數位訊號，壓縮
    後儲存於內建的記憶體或是記憶卡上，再透過電子視覺化顯
    示器，讓電子訊號可以被視覺化在顯示器上輸出，在無證據
    證明該等數位訊號業已經過沖洗或壓製之過程而成為實體之
    物品（如錄影帶、光碟、相紙等），該行為人所拍攝或製造
    者，應僅屬於「電子訊號」。經查，本案附表一、二所示照
    片、影片檔案，原皆係儲存於附表三編號1 所示手機之記憶
    體中，卷附光碟、影片擷圖及照片係偵查人員以數位鑑識方
    式將手機記憶體資料儲存於光碟後（見侵訴公開卷第39頁）
    ，再由原審於勘驗程序將光碟內容擷取、輸出以為調查。並
    無證據證明被告已將該等照片、影片檔案輸出為實體，則被
    告所為仍處於拍攝電子訊號之階段。又甲○ 案發時年方15，
    為12歲以上未滿18歲之少年，附表一、二所示照片、影片檔
    案，因有附表一、二所示內容，自屬少年被拍攝性交、猥褻
    行為之電子訊號。
㈡、被告不顧甲○ 抵抗，以不法腕力壓制甲○ ，並以性器進入甲 
    性器、肛門、口腔，當屬以強暴方法對甲○ 為性交行為。另
    被告於原審準備程序中供稱：「我拿手機錄下與甲○ 性交的
    過程，沒有經過甲○ 的同意，甲○ 見我錄影，有拿枕頭遮臉
    ，我有把甲○ 手上枕頭扳開。」等語（見侵訴公開卷第57頁
    ），則被告以不法腕力扳開甲○ 用以遮掩臉部之枕頭，使其
    被拍攝性交、猥褻行為之電子訊號，即屬以強暴方法使少年
    被拍攝為性交、猥褻行為之電子訊號。另兒童及少年性剝削
    防制條例第36條第3 項為刑法第315 條之1 第2 款之特別規
    定，兩者間有法規競合關係，依特別法優於普通法之原則，
    應優先適用兒童及少年性剝削防制條例第36條第3 項，無庸
    再論以刑法妨害秘密罪。
㈢、按刑法總則之加重，係概括性之規定，所有罪名均一體適用
    ；刑法分則之加重，係就犯罪類型變更之個別犯罪行為予以
    加重，成為另一獨立之罪名。兒童及少年福利與權益保障法
    第112 條第1 項前段所定：「成年人教唆、幫助或利用兒童
    及少年犯罪或與之共同實施犯罪或故意對其犯罪者，加重其
    刑至二分之一」，其中成年人教唆、幫助或利用兒童及少年
    犯罪或與之共同實施犯罪之加重，並非對於個別特定之行為
    而為加重處罰，其加重係概括性之規定，對一切犯罪皆有其
    適用，自屬刑法總則加重之性質；至故意對兒童及少年犯罪
    之加重，係對被害人為兒童及少年之特殊要件予以加重處罰
    ，乃就犯罪類型變更之個別犯罪行為予以加重，則屬刑法分
    則加重之性質（最高法院103 年度台非字第306 號判決意旨
    參照）。本案被告為成年人，對少年甲○ 故意犯強制性交及
    恐嚇危害安全罪，是核被告所為，係犯兒童及少年福利與權
    益保障法第112 條第1 項前段、刑法第221 條第1 項之成年
    人對少年故意犯強制性交罪、兒童及少年性剝削防制條例第
    36條第3 項之以強暴使少年被拍攝性交行為之電子訊號罪及
    兒童及少年福利與權益保障法第112 條第1 項前段、刑法第
    305 條之成年人對少年故意犯恐嚇危害安全罪。公訴人認被
    告就攝錄與甲○ 性交過程部分，係犯刑法第315 條之1妨害
    秘密罪，尚有未洽；就違反甲○ 意願為性交部分及對甲○ 口
    出恐嚇言詞部分，亦未引用兒童及少年福利與權益保障法第
    112 條第1 項前段論以成年人故意對少年犯罪之加重罪名，
    復有未合，惟因基本社會事實同一，自應依刑事訴訟法第30
    0 條規定變更起訴法條。另兒童及少年性剝削防制條例第36
    條第3 項係以被害人年齡為處罰之要件，是被告所犯兒童及
    少年性剝削防制條例第36條第3 項之以強暴使少年被拍攝性
    交行為之電子訊號罪，自無須再適用兒童及少年福利與權益
    保障法第112 條第1 項前段之規定加重處罰，附此敘明。
㈣、被告之強暴行為，雖使甲○ 受有事實欄所載之傷害，然此係
    被告以強暴方法犯強制性交罪之當然結果，不另論以傷害罪
    。至被告阻止甲○ 撥打電話、摀住甲○ 嘴巴並壓制甲○ ，係
    為遂行其強制性交犯行所用之強制手段；其強制告訴人甲○ 
    稱「我最騷我最欠幹」等語，並迫使甲○ 對其所詢「妳是不
    是我的？」一語答「是」，則係為滿足其性慾，均屬被告強
    制性交之部分行為。另被告取走甲○ 遮擋臉部枕頭之強制行
    為，則為以強暴方法使甲○ 被拍攝性交電子訊號之部分行為
    ，各為強制性交罪及以強暴方法使少年被拍攝性交電子訊號
    罪所當然包括，均不另論罪。又被告以強暴方法親吻甲○ 胸
    部、臉部、手部、嘴巴等強制猥褻行為，與以強暴方式使少
    年被拍攝猥褻行為電子訊號之低度行為，均為高度之強制性
    交與以強暴方式使少年被拍攝性交行為電子訊號之高度行為
    所吸收，亦不另論罪。復查，甲○ 於108 年7 月4 日上午9 
    時35分許進入被告所在之馥麗旅館305 號房後，2 人於同日
    上午11時50分許離開該房，在房內共處時間僅2 小時餘（見
    偵卷第50頁監視器畫面），則被告於與甲○ 共浴前後對甲 
    強制性交之行為，與前後拍攝如附表一、二所示電子訊號之
    行為，係於密切接近之時間及同一地點實施，均係侵害同一
    之甲○ 性自主及性健全發展法益，各行為之獨立性極為薄弱
    ，且係出於同一之目的，依一般社會健全觀念，難以強行分
    別，應各視為數個舉動之接續施行，分別合為包括之一行為
    予以評價，均屬接續犯，各論以一罪。公訴意旨認被告與甲
    ○ 共浴前後之強制性交行為，係出於不同犯意而應論以數罪
    ，容有誤會，附此敘明。
㈤、被告於原審供稱：「我強制性交甲○ 時並沒有要拍攝的意思
    ，是強制性交甲○ 的當下才臨時想拍攝，之前並沒有計畫要
    拍攝，是想要留下跟甲○ 在一起的紀念。」等語（見侵訴公
    開卷第302 頁），足見被告係於強制性交過程中方另行起意
    使甲 被拍攝性交電子訊號，並非與強制性交基於同一犯意
    所為。而被告向甲○ 恫以：「如果敢報警，我就公開影片，
    妳應該知道報警的後果會怎樣」云云，目的亦非在使甲○ 配
    合其性交或攝錄性交之電子訊號，而係使甲○ 心生畏懼後不
    致向警方通報，亦難認係屬強制性交或以強暴使甲○ 被拍攝
    性交電子訊號之部分行為。故被告所犯成年人對少年故意強
    制性交、以強暴使甲○ 被拍攝性交電子訊號、成年人對少年
    故意恐嚇危害安全3 罪，應係犯意各別、行為殊異、罪名不
    同，應予分論併罰。
㈥、起訴書雖未就被告以性器插入甲○ 肛門乙節於起訴書犯罪事
    實欄中敘明，然該部分犯行與已敘及部分，有接續犯之事實
    上一罪關係，本院自得併予審理。另被告所犯成年人故意對
    少年犯強制性交罪及成年人故意對少年犯恐嚇危害安全罪，
    均應依兒童及少年福利與權益保障法第112 條第1 項前段加
    重其刑。
㈦、被告雖請求對其做精神鑑定，惟被告於案發前及案發時既能
    上網與甲○ 交友，騙甲○ 至旅館見面，顯見本案係預謀犯案
    。且被告於性交時亦知另行拍攝影片，並於完事後以所拍影
    片恐嚇甲○ ，可知被告於行為時並無因精神障礙或其他心智
    缺陷，致不能辨識其行為違法或欠缺依其辨識而行為之情形
    ，亦無辨識行為之能力有顯著減低之情事。況被告於警詢、
    偵查、原審均未主張其精神有何異常之處，且應詢時均能針
    對問題回答案情。參以被告於本院審理時自承在本案之前並
    無任何因精神疾病就診之紀錄（見本院卷第136、175頁），
    且稱案發當時係在從事貿易助理之工作，益徵被告於行為時
    並無刑法第19條所規定之情形。被告於本院審理時空言其覺
    得自己怪怪的云云，顯係為求減免刑責推諉之詞，所辯並非
    可採，本案並無將被告送精神鑑定之必要，併此說明。 
三、上訴駁回之理由： 
㈠、原審經審理結果，認被告罪證明確，適用兒童及少年福利與
    權益保障法第112 條第1 項前段，兒童及少年性剝削防制條
    例第36條第3 項、第6 項，刑法第11條前段、第221條第1 
    項、第305 條等規定，審酌被告於犯本案前並無任何前科，
    本案係預謀犯案，而告訴人甲○ 案發時適逢月經來潮，且曾
    以此相求以圖免遭性侵，被告雖知甲○ 性傾向及正處於經期
    當中，卻仍強為本案犯行，足見被告法敵對意志之強烈。被
    告性交過程手段惡質，且對甲○ 身體、心靈均留下難以磨滅
    之創傷。被告於犯罪後始終坦認大部分犯行，雖與甲○ 家人
    洽談賠償，但未能達成和解。另被告大學畢業，曾任多所幼
    兒園、國小、國中及私立文教機構之武術老師與教練等情，
    有被告於網路上張貼之個人經歷在卷可查（見原審不公開卷
    第7 至8 頁），則其曾任教職，原應呵護未成年人平安成長
    ，卻反而利用未成年人之脆弱違犯本案，此較之一般成年人
    對未成年人故意犯罪更加可責。兼衡被告自陳之智識程度與
    生活狀況（見原審開卷第304 頁）等情狀，分別量處被告成
    年人故意對少年犯強制性交罪有期徒刑4年10月；以強暴使
    少年被拍攝性交行為之電子訊號罪有期徒刑7年8月；成年人
    故意對少年犯恐嚇危害安全罪有期徒刑5月，及就所犯成年
    人故意對少年犯恐嚇危害安全部分，諭知易科罰金之折算標
    準，並就所宣告不得易科罰金之徒刑部分，依其犯行情節定
    應執行有期徒刑10年。另說明儲存在附表三編號1 所示手機
    記憶體中如附表一、二所示之電子訊號，係被告犯兒童及少
    年性剝削防制條例第36條第3 項所拍攝少年為性交或猥褻行
    為之電子訊號，應依同條例第36條第6 項，不問屬於被告與
    否，在被告犯強暴使少年被拍攝性交電子訊號罪項下宣告沒
    收；附表三編號1 所示手機及所附SIM 卡，被告係用以聯絡
    甲○ 至犯案地點及拍攝附表一、二所示之性交、猥褻電子訊
    號，為被告對甲○ 犯強制性交及強暴使甲○ 被拍攝性交電子
    訊號所用之物；附表三編號2 所示手機，則為被告備以於附
    表三編號1 所示手機損壞時，用以聯絡甲○ 所用，為被告預
    備對甲○ 犯強制性交罪所用之物，復均為被告所有，均依刑
    法第38條第2 項，將附表三編號1 所示手機在被告所犯成年
    人故意對少年強制性交及強暴使少年被拍攝性交電子訊號罪
    刑項下宣告沒收；附表三編號2 所示手機則在被告所犯成年
    人故意對少年強制性交罪刑項下宣告沒收。至於被告持以來
    往案發地點之Hello Kitty 造型悠遊卡1 張（外卡號碼0000
    000000號），與被告作案時所著黑色衣褲1套及鞋子1 雙，
    與本案犯行並無直接關聯，不予宣告沒收。原審認事用法，
    並無違誤，量刑亦無不當，應予維持。又被告行為後，刑法
    第305條第1項規定雖經修正，並由總統於108年12月25日以
    華總一義字第10800140641號令公布施行，於同年月27日生
    效，惟該項修正僅係依刑法施行法第1條之1第2項本文規定
    將罰金數額修正提高30倍，以增加法律明確性，並使刑法分
    則各罪罰金數額具內在邏輯一致性，罪刑並未實質修正，不
    生比較新舊法之問題，附予敘明。
㈡、檢察官上訴略以被告犯行手段惡劣，對告訴人甲 造成之痛苦
    至鉅，且迄今未與告訴人達成和解，原審量刑過輕。被告上
    訴意旨則稱原就被告之行為重複評價，有過重之嫌。  
㈢、按量刑輕重，屬法院得依職權自由裁量之事項，苟其量刑已
    以行為人之責任為基礎，並斟酌刑法第57條各款所列情狀，
    在法定刑度內，酌量科刑，無偏執一端，致明顯失出失入情
    形，自不得指為不當或違法（最高法院103年度台上字第291
    號、第331號判決意旨參照）；且在同一犯罪事實與情節，
    如別無其他加重或減輕之原因，下級審量定之刑，亦無過重
    或失輕之不當情形，則上級審法院對下級審法院之職權行使
    ，原則上應予尊重（最高法院85年度台上字第2446號判決意
    旨參照）。查原審以被告犯上開犯行事證明確，以被告之責
    任為基礎，並斟酌刑法第57條各款所列事項等一切情狀，於
    判決內詳述其理由，量處被告如上所述之刑及就不得易科罰
    金之徒刑部分，依其犯行情節定應執行，並未逾越法定刑度
    ，亦無違背公平正義之精神，裁量權濫用，復無違比例原則
    及罪刑相當原則，難認有何不當。且檢察官及被告上訴意旨
    所指之各情狀，原審業已審酌，是檢察官及被告就此部分以
    原審量刑失當為由提起上訴，為無理由，應予駁回。
㈣、至被告上訴否認部分犯行部分並非可採已如上述，其此部分
    之上訴亦應予駁回。
據上論斷，應依刑事訴訟法第368 條，判決如主文。
本案經檢察官郭千瑄提起公訴，檢察官郭季青提起上訴，檢察官
陳正芬到庭執行職務。
中　　華　　民　　國　　109 　年　　1 　　月　　10　　日
     　　　　　　 刑事第十二庭  審判長法　官  廖紋妤
                                      法　官  張育彰
                                      法　官  張紹省
以上正本證明與原本無異。
如不服本判決，應於收受送達後10日內向本院提出上訴書狀，其
未敘述上訴之理由者並得於提起上訴後10日內向本院補提理由書
（均須按他造當事人之人數附繕本）「切勿逕送上級法院」。
                                      書記官  江珮菱
中　　華　　民　　國　　109 　年　　1 　　月　　10　　日
附錄：本案論罪科刑法條全文
兒童及少年福利與權益保障法第112條
成年人教唆、幫助或利用兒童及少年犯罪或與之共同實施犯罪或
故意對其犯罪者，加重其刑至二分之一。但各該罪就被害人係兒
童及少年已定有特別處罰規定者，從其規定。
對於兒童及少年犯罪者，主管機關得獨立告訴。  
中華民國刑法第221條
對於男女以強暴、脅迫、恐嚇、催眠術或其他違反其意願之方法
而為性交者，處 3 年以上 10 年以下有期徒刑。
前項之未遂犯罰之。
中華民國刑法第305條
以加害生命、身體、自由、名譽、財產之事恐嚇他人，致生危害
於安全者
，處二年以下有期徒刑、拘役或九千元以下罰金。
附表一：被告拍攝之影片電子訊號
編號 日期 時間 檔名 內容 1 108 年7 月4 日 上午10時12分許 video_00000000_101219.mp4 被告以陰莖插入甲○ 陰道等性交行為。 2 108 年7 月4 日 上午10時15分許 video_00000000_101505.mp4 被告裸體以手抓住甲○ 裸露雙腳等猥褻行為。 3 108 年7 月4 日 上午10時24分許 video_00000000_102405.mp4 被告以陰莖插入甲○ 肛門等性交行為。 4 108 年7 月4 日 上午10時24分許 video_00000000_102411.mp4 被告以陰莖插入甲○ 陰道及肛門等性交行為。 5 108 年7 月4 日 上午10時59分許 video_00000000_105931.mp4 被告以陰莖插入甲○ 肛門等性交行為。 6 108 年7 月4 日 上午11時2 分許 video_00000000_110247.mp4 被告以陰莖插入甲○ 肛門等性交行為。 7 108 年7 月4 日 上午11時9 分許 video_00000000_110917.mp4 被告以陰莖插入甲○ 陰道及肛門等性交行為。 8 108 年7 月4 日 上午11時21分許 video_00000000_112153.mp4 被告以手指撥弄甲○ 胸部等猥褻行為。 9 108 年7 月4 日 上午11時23分許 video_00000000_112342.mp4 被告以陰莖碰觸甲○ 臉部等猥褻行為。 10 108 年7 月4 日 上午11時23分許 video_00000000_112346.mp4 被告以陰莖插入甲○ 口腔等性交行為。 11 108 年7 月4 日 上午11時30分許 video_00000000_113053.mp4 被告以手撫摸甲○ 胸部等猥褻行為。 
附表二：被告拍攝之照片電子訊號
編號 日期 時間 檔名 內容 1 108 年7 月4 日 上午11時29分許 IMG_00000000_112935.jpg 被告以手撥開甲○ 陰部之猥褻行為。 2 108 年7 月4 日 上午10時1 分許 0000000000000.jpg 被告以手撫摸裸體甲○ 大腿之猥褻行為。 3 108 年7 月4 日 上午11時3 分許 0000000000000.jpg 被告以陰莖插入甲○ 肛門之性交行為。 4 108 年7 月4 日 上午10時1 分許 IMG_00000000_100129.jpg 被告以手撫摸裸體甲○ 大腿之猥褻行為。 5 108 年7 月4 日 上午10時2 分許 IMG_00000000_100230.jpg 甲○ 裸露上半身之猥褻行為。 6 108 年7 月4 日 上午10時2 分許 IMG_00000000_100239.jpg 被告以陰莖插入甲○ 陰道之性交行為。 7 108 年7 月4 日 上午10時2 分許 IMG_00000000_100244.jpg 甲○ 裸露上半身及陰部之猥褻行為。 8 108 年7 月4 日 上午10時34分許 IMG_00000000_103447.jpg 被告裸身擁抱裸露上半身之甲○ 之猥褻行為。 9 108 年7 月4 日 上午11時29分許 IMG_00000000_112911.jpg 甲○ 裸露陰部及肛門之猥褻行為。 10 108 年7 月4 日 上午11時29分許 IMG_00000000_112917.jpg 甲○ 裸露上半身之猥褻行為。 11 108 年7 月4 日 上午11時29分許 IMG_00000000_112924.jpg 被告以手撥開甲○ 陰部之猥褻行為。 12 108 年7 月4 日 上午11時29分許 IMG_00000000_112928.jpg 被告以手撥開甲○ 陰部之猥褻行為。 13 108 年7 月4 日 上午11時38分許 IMG_00000000_113823.jpg 被告裸身擁抱裸露上半身之甲○ 之猥褻行為。 14 108 年7 月4 日 上午11時38分許 IMG_00000000_113834.jpg 被告裸身自後緊抱裸露上半身之甲 並撫摸其胸部之猥褻行為。 15 108 年7 月4 日 上午11時38分許 IMG_00000000_113837.jpg 被告裸身自後緊抱裸露上半身之甲 並撫摸其胸部之猥褻行為。 
附表三：
編號 品名數量 備註 1 VIVO廠牌智慧型手機1 支 1.IMEI碼：000000000000000 、000000000000000號。 2.含門號0000000000號SIM 卡1張。 3.本院保管字號：108 年度保字第794 號（見侵訴公開卷第49頁）。 2 NOKIA 廠牌智慧型手機1支 1.IMEI碼：000000000000000/33、000000000000000/33號。 2.本院保管字號：108 年度保字第794 號（見侵訴公開卷第49頁）。